臺灣新北地方法院行政訴訟判決
                                      111年度交字第228號
原      告  莊曉蓉

訴訟代理人  粘景昇
被      告  新北市政府交通事件裁決處
                    
代  表  人  李忠台（處長）
                    
訴訟代理人  黃曉妍律師

上列當事人間因交通裁決事件，原告不服被告民國111年3月3日
新北裁催字第48-CZ0000000號、第48-CZ0000000號等裁決，向本
院提起行政訴訟，本院判決如下：
    主  文
一、原告之訴駁回。
二、訴訟費用新臺幣300元由原告負擔。
    事實及理由
壹、程序方面：
    原告不服被告所為道路交通管理處罰條例第8條之裁決而提
    起撤銷訴訟，依行政訴訟法第237條之1，應適用交通裁決事
    件訴訟程序。本件因卷證資料已經明確，本院依同法第237 
    條之7規定，不經言詞辯論，直接裁判。
貳、實體方面：
一、爭訟概要：
　　緣原告駕駛其所有之車牌號碼000-0000號自用小客車（下稱
    系爭車輛）而於如附表所示之時間，在如附表所示之地點，
    因有如附表所示之違規行為，經民眾於如附表所示之時間檢
    附行車紀錄器錄影資料向警察機關提出檢舉，嗣由新北市政
    府警察局海山分局查證屬實，乃填製如附表所示之舉發違反
    道路交通管理事件通知單對系爭車輛之車主（即原告）予以
    舉發，記載如附表所示之應到案日期，並於如附表所示之日
    期移送被告處理，原告於民國（下同）111年1月12日透過「
    交通違規申訴」系統向被告陳述不服舉發。嗣被告認原告所
    有之系爭車輛經駕駛而分別有如附表所示之違規事實，乃依
    如附表所示之道路交通管理處罰條例之條文及違反道路交通
    管理事件統一裁罰基準表等規定，以如附表所示之違反道路
    交通管理事件裁決書（以下分別稱原處分一、二），各裁處
    原告如附表所示之罰鍰。原告不服，遂提起本件行政訴訟。
    　　　　
二、原告起訴主張及聲明：
（一）主張要旨：
   1、原告於110年10月18日、110年11月25日駕駛系爭車輛，被
      舉發違反道路交通管理事件（通知單號：CZ0000000、CZ0
      000000)，致遭裁決應處罰鍰共新臺幣（下同）900元。
   2、原告因接送7歲以下幼兒上下課，該路段前後並無設置接
      送或臨停區域，停於此路段唯一可安全接送之停靠處，並
      緊鄰人行道及前方機車格，且不妨礙其他行人通過行人穿
      越道的前提，迅速接送幼童。行人可正常通行並且維持左
      側車道順暢行駛，符合道路交通管理事件統一裁罰基準及
      處理細則第12條第1項第5款，無妨礙行人、車通行，無嚴
      重危害交通安全，請進行勸導，免予舉發。
（二）聲明：原處分一、二，均撤銷。
三、被告答辯及聲明：
（一）答辯要旨：
   1、就原處分一部分：
    ⑴經檢視本件檢舉影像(「CZ0000000在行人穿越道臨時停車(
      1).mov」，畫面時間08：43：52至08：43：56)，系爭汽
      車停放處確劃有枕木紋白實線，為人行穿越道無誤，依道
      路交通安全規則規定自屬禁止臨時停車處所，而系爭汽車
      之後懸已突出壓在該行人穿越道上，顯已對通行路人造成
      一定阻礙，惟因自本件檢舉影像內容無法辨別駕駛是否在
      車上而屬得立即駕駛之狀態，是否有上下人客及停車超過
      3分鐘之情事亦不明確，然違規系爭汽車車燈並未亮起，
      顯見系爭汽車並非處於發動之狀態，車輛停放事實明確，
      爰從寬以臨時停車行為認定之，是原告確有於行人穿越道
      臨時停車之違規屬實，被告據此依道路交通管理處罰條例
      第55條第1項第1款作成裁罰處分，應無不當。
    ⑵原告固於起訴狀及申訴書中均主張當時係未接送未滿7歲兒
      童上下課方臨停於該址，並未妨礙其他行人通過，應勸導
      免予舉發；就此，違反道路交通管理事件統一裁罰基準及
      處理細則第12條第1項第5款固有明文：「行為人有下列情
      形之一，而未嚴重危害交通安全、秩序，且情節輕微，以
      不舉發為適當者，交通勤務警察或依法令執行交通稽查任
      務人員得對其施以勸導，免予舉發：…五、駕駛汽車因上
      、下客、貨，致有本條例第五十五條之情形，惟尚無妨礙
      其他人、車通行。」，據原告所述當時係因接送幼童而臨
      停，似有上開違反道路交通管理事件統一裁罰基準及處理
      細則規定得免予舉發之情狀存在，然檢視本件檢舉影像內
      容(「CZ0000000在行人穿越道臨時停車(1).mov」，畫面
      時間08：43：52至08：43：56)及影像截圖，原告將系爭
      汽車停放於該址，其車尾後懸確實已突出壓在行人穿越道
      上，而該行人穿越道旁人行道設有黃色導盲磚及斜坡，用
      以引導協助盲人、身障人士(尤其使用輪椅者)進入路口行
      人穿越道，車輛突出之後懸顯對其通行造成阻礙，提高其
      撞上或為閃躲該車而發生事故之風險；且於08：43：54處
      板新路口號誌為由紅燈轉為綠燈，違規當時為一般上班通
      勤時段，停放處同時位於交叉路口紅線路段旁，亦難謂未
      對行經該車道之車輛造成阻礙，綜上，員警不施以勸導逕
      行舉發之行為，無違違反道路交通管理事件統一裁罰基準
      及處理細則第12條規定，其主張不影響本件違規行為成立
      之認定，原處分一應予維持。
    ⑶另對照違規現場照及本件採證照片，系爭車輛停放處右側
      路面畫有紅實線，而車輛後懸則突出壓在後方行人穿越道
      ，同時該當道路交通管理處罰條例第55條第1項第1款及同
      條項第3款規定，然因屬事實上同一行為，被告遂從重依
      前者裁處，特予此敘明之。
   2、就原處分二部分：
    ⑴經檢視本件檢舉影像(「CZ0000000在劃有紅線路段臨停.mo
      v」畫面時間08：45：30至08：45：37)及採證照片，系爭
      汽車停放處旁路面邊緣確實劃有紅實線，該標線清晰並無
      斑駁致辨識不清之情事，自屬道路交通安全規則所指禁止
      臨時停車處所，惟上揭檢舉影片中亦無從辨別駕駛是否在
      車上而屬得立即駕駛之狀態及是否有上下人客及停車超過
      三分鐘之情事存在，然可見系爭汽車之車尾燈並未亮起，
      顯見系爭汽車並非處於發動之狀態，且車輛停放事實明確
      ，故從寬認定為臨時停車，核其行為確有「在劃有紅線路
      段臨停」之違規屬實，被告據此作成裁罰處分應無不當。
    ⑵本件原告行政訴訟意旨同原處分一部分略以：「情節輕微
      ，應可勸導」等語置辯；惟據原舉發單位回復函提及之交
      通部109年11月13日交路字第1095014465號函內容就接送
      未滿7歲兒童之執法認定原則略以：「…比照既有接送行動
      不便之人上下車之執法相關認定：1、僅限於接送期間，
      不包含等待時間。2、不得在禁止臨時停車(紅)線臨時停
      車，在禁止停車(黃)線臨時停車才有不受3分鐘時間限制
      。3、如果在禁止臨時停車(紅)線臨時停車接送上下車，
      但沒有妨礙其他人車通行之情形，可視具體事實依違反道
      路交通管理事件統一裁罰基準及處理細則第12條第1項第5
      款規定處理…」說明，自本件採證照片並對照違規現場照
      以觀，原告將系爭車輛停放於該址，後方即為交岔路口，
      且違規時間屬車流量相對大之通勤時段，難謂無妨礙他車
      通行，不符違反道路交通管理事件統一裁罰基準及處理細
      則所規定勸導之要件，逕予舉發行為合法，上情有原舉發
      單位回復函在卷可稽，綜上，原告主張均無可採，原處分
      二，亦應予維持。
　 3、綜上所述，本處依法裁處，應無違誤，原告之訴為無理由
      。
（二）聲明：原告之訴駁回。
四、爭點：
    舉發機關就本件違規事實未依違反道路交通管理事件統一裁
    罰基準及處理細則第12條第1項第5款之規定「免予舉發」，
    有無違法？
五、本院的判斷：
（一）前提事實：
　　　爭訟概要欄所載之事實，業為原告於起訴狀所不爭執，且
      有舉發違反道路交通管理事件通知單影本2紙、行車紀錄
      器錄影擷取畫面影本5幀、違規查詢報表影本1紙、交通違
      規申訴影本1紙、新北市政府警察局海山分局111年2月7日
      新北警海交字第1113943312號函影本1份、原處分一影本1
      紙、原處分二影本1紙、新北市政府警察局海山分局111年
      5月3日新北警海交字第1113961347號函〈含Google街景圖2
      紙〉影本1份、汽車車籍查詢影本1紙（見本院卷第73頁至
      第76頁、第77頁、第83頁、第85頁、第86頁、第87頁、第
      91頁、第95頁至第97頁、第99頁、第101頁）及檢舉資料
      影本2份、行車紀錄器錄影光碟1片（均置於本院卷卷末存
      置袋）足資佐證，是此等事實自堪認定。
（二）舉發機關就本件違規事實未依違反道路交通管理事件統一
      裁罰基準及處理細則第12條第1項第5款之規定「免予舉發
      」，並無違法：
   1、應適用之法令：
    ⑴道路交通標誌標線號誌設置規則第185條第1項：
　　　枕木紋行人穿越道線，設於交岔路口；其線型為枕木紋白
      色實線，線段長度以二公尺至八公尺為度，寬度為四十公
      分，間隔為四十至八十公分，儘可能於最短距離處銜接人
      行道，且同一組標線之間隔長度需一致，以利行人穿越。
　　⑵道路交通標誌標線號誌設置規則第169條第1項、第2項：　
　　  禁止臨時停車線，用以指示禁止臨時停車路段，以劃設於
      道路緣石正面或頂面為原則，無緣石之道路得標繪於路面
      上，距路面邊緣以三○公分為度。本標線為紅色實線，線
      寬除設於緣石，正面者以緣石高度為準外，其餘皆為一○
      公分。
    ⑶道路交通管理處罰條例第7條之1（檢舉時）：
　　　對於違反本條例之行為者，民眾得敘明違規事實或檢具違
      規證據資料，向公路主管或警察機關檢舉，經查證屬實者
      ，應即舉發。但行為終了日起逾七日之檢舉，不予舉發。
　　⑷道路交通管理處罰條例第3條第10款：
      本條例用詞，定義如下：
      十、臨時停車：指車輛因上、下人、客，裝卸物品，其停
          止時間未滿三分鐘，保持立即行駛之狀態。
    ⑸道路交通管理處罰條例第55條第1項第1款、第3款、第2項
      ：
　　　汽車駕駛人，臨時停車有下列情形之一者，處新臺幣三百
      元以上六百元以下罰鍰：一、在橋樑、隧道、圓環、障礙
      物對面、人行道、行人穿越道、快車道臨時停車。三、在
      設有禁止臨時停車標誌、標線處所臨時停車。接送未滿七
      歲之兒童、行動不便之人上、下車者，臨時停車不受三分
      鐘之限制。
　　⑹按「本細則依道路交通管理處罰條例第九十二條第四項規
      定訂定之。」、「處理違反道路交通管理事件之程序及統
      一裁罰基準，依本細則之規定辦理。前項統一裁罰基準，
      如附件違反道路交通管理事件統一裁罰基準表。」，違反
      道路交通管理事件統一裁罰基準及處理細則第1條、第2條
      第1項、第2項分別亦有明定，是違反道路交通管理事件統
      一裁罰基準及處理細則即係基於法律之授權所訂定，而該
      處理違反道路交通管理事件之統一裁罰基準（即「違反道
      路交通管理事件統一裁罰基準表」）已考量「違反事件」
      、「法條依據」、「法定罰鍰額度或其他處罰」、「違規
      車種類別或違規情節」、「期限內繳納或到案聽候裁決者
      」、「逾越應到案期限30日內，繳納罰鍰或到案聽候裁決
      者」、「逾越應到案期限30日以上60日以內，繳納罰鍰或
      到案聽候裁決者」、「逾越應到案期限60日以上，繳納罰
      鍰或逕行裁決處罰者」等因素，作為裁量之標準，並未違
      反授權之目的及裁量權之本質，是其不僅直接對外發生效
      力，且被告亦應受其拘束而適用之。
　 2、查原告駕駛其所有之系爭車輛而於如附表所示之時間，在
      如附表所示之地點，因有如附表所示之違規行為，經民眾
      於如附表所示之時間檢附行車紀錄器錄影資料向警察機關
      提出檢舉，嗣由新北市政府警察局海山分局查證屬實，乃
      填製如附表所示之舉發違反道路交通管理事件通知單對系
      爭車輛之車主（即原告）予以舉發，記載如附表所示之應
      到案日期，並於如附表所示之日期移送被告處理，原告於
      111年1月12日透過「交通違規申訴」系統向被告陳述不服
      舉發等情，業如前述，是被告據之乃以原處分一、二各裁
      處系爭車輛之車主（即原告）如附表所示之處罰內容，觀
      諸前開規定，依法洵屬有據。
   3、雖原告執前揭情詞而為主張；惟查：
    ⑴按違反道路交通管理事件統一裁罰基準及處理細則（依道
      路交通管理處罰條例第92條第4項規定訂定）第12條第1項
      第5款、第3項、第4項、第5項規定：「行為人有下列情形
      之一，而未嚴重危害交通安全、秩序，且情節輕微，以不
      舉發為適當者，交通勤務警察或依法令執行交通稽查任務
      人員得對其施以勸導，免予舉發：五、駕駛汽車因上、下
      客、貨，致有本條例第五十五條之情形，惟尚無妨礙其他
      人、車通行。執行前二項之勸導，依下列規定辦理：一、
      應先斟酌個案事實、違反情節及行為人之陳述，是否符合
      得施以勸導之規定。二、對得施以勸導之對象，應當場告
      知其違規事實，指導其法令規定與正確之駕駛或通行方法
      ，並勸告其避免再次違反。三、施以勸導時，應選擇於無
      礙交通之處實施，並作成書面紀錄，請其簽名。對於不聽
      勸導者，必要時，仍得舉發，並於通知單記明其事件情節
      及處理意見，供裁決參考。第一項及第二項之情形，有客
      觀事實足認無法當場執行勸導程序時，得免予勸導。」，
      足見前揭關於「免予舉發」之規定，核其性質乃係行政法
      規賦予交通勤務警察或依法令執行交通稽查任務人員，依
      事實之具體狀況予以裁量決定是否就違規行為加以舉發之
      權限，從而，就民眾檢舉之交通違規事件，舉發機關自可
      依違規情狀行使裁量權而決定舉發或免予舉發。
    ⑵依前揭新北市政府警察局海山分局111年5月3日新北警海交
      字第1113961347號函所載，其已敘明：「旨揭車輛因接送
      小孩至幼兒園而臨時停放於交叉路口紅線路段，已有妨礙
      其他人車通行，故不施予勸導，．．．。」，且本件違規事
      實之行為時係上午8時43分、8時45分，核屬車流量大之交
      通尖峰時段，是其臨時停車於禁止臨時停車標線（紅實線
      ）處（如附表編號一所示者，更同時違規臨時停車於行人
      穿越道），衡情自非如原告所指尚無妨礙其他人、車通行
      ，且縱因接送幼兒上下車，亦不得違反上開禁止臨時停車
      之規定，然原告竟漠視他人之路權，僅圖一己之私利及方
      便而為此一違規行為，自難認符合「情節輕微，以不舉發
      為適當」之「免予舉發」之要件，故舉發機關不為「免予
      舉發」之裁量自無違法之處。
（三）本件判決基礎已經明確，兩造其餘的攻擊防禦方法及訴訟
      資料經本院斟酌後，核與判決結果不生影響，無一一論述
      之必要，一併說明。
（四）本件第一審裁判費為300元，所以確定第一審訴訟費用額
      為300元，由原告負擔。
六、結論：原處分一、二，均無違誤，原告訴請撤銷為無理由，
    應予駁回。
中　　華　　民　　國　　111 　年　　6 　　月　　30　　日
                  行政訴訟庭  法  官  陳鴻清
一、上為正本係照原本作成。
二、如不服本判決，應於判決送達後20日內，向本院提出上訴狀
    並表明上訴理由（原判決所違背之法令及其具體內容或依訴
    訟資料可認為原判決有違背法令的具體事實），其未載明上
    訴理由者，應於提出上訴後 20 日內向本院補提理由書（上
    訴狀及上訴理由書均須按他造人數附繕本，如未按期補提上
    訴理由書，則逕予駁回上訴），並應繳納上訴裁判費新臺幣
    750 元。
                              書記官  李玉秀
中　　華　　民　　國　　111 　年　　6 　　月　　30　　日

附表：
編號 ①時間 ①違規事實 ②違反法條 ①舉發通知單日期、案號 ②舉發方式② ③應到案日期 ④移送被告日期　 原處分書日期、案號 處罰主文（罰鍰：新臺幣）  ②地點     1 ①110年10月18日8時43分 ②新北市○○區○○路00號前 ①在行人穿越道臨時停車 ②道路交通管理處罰條例第55條第1項第1款 ①新北市政府警察局110年10月29日新北市警交大字第CZ0000000號 ②民眾於110年10月19日提出檢舉 ③110年12月13日前 ④110年10月29日　 111年3月3日新北裁催字第48-CZ0000000（原處分一）  600元（註明：已於110年11月30日繳納） 2 ①110年11月25日8時45分 ②新北市○○區○○路00號前 ①在設有禁止臨時停車標線處所臨時停車 ②道路交通管理處罰條例第55條第1項第3款 ①新北市政府警察局110年12月7日新北市警交大字第CZ0000000號 ②民眾於110年11月26日提出檢舉 ③111年1月21日前 ④110年12月7日　 111年3月3日新北裁催字第48-CZ0000000（原處分二）  300元（註明：已於111年1月20日繳納）